【裁判字號】    94,訴,3147
【裁判日期】    950525
【裁判案由】    違反槍砲彈藥刀械管制條例
【裁判全文】
臺灣臺中地方法院刑事判決              94年度訴字第3147號
公  訴  人  臺灣臺中地方法院檢察署檢察官
被      告  乙○○
                    （另案羈押於臺灣臺中看守所）
指定辯護人  本院公設辯護人癸○○
上列被告因違反槍砲彈藥刀械管制條例等案件，經檢察官提起公
訴（94年度偵字第13663號）及移送併辦（94年度偵字第16922號
、95年度偵字第2123號、95年度偵字第8424號、95年度偵字第89
85號），本院判決如下：
    主  文
乙○○未經許可，持有可發射子彈具有殺傷力之改造玩具手槍，
處有期徒刑參年肆月，併科罰金新臺幣拾萬元；罰金如易服勞役
，以銀元參佰元即新臺幣玖佰元折算壹日。扣案具有殺傷力之仿
FN廠1910型半自動手槍製造之改造金屬玩具手槍（槍枝管制編號
：0000000000號）壹枝沒收。又共同連續攜帶兇器毀壞門扇竊盜
，處有期徒刑貳年，並應於刑之執行前，令入勞動場所強制工作
參年；扣案如附表二所示之物品均沒收。應執行有期徒刑伍年，
併科罰金新臺幣拾萬元，罰金如易服勞役，以銀元參佰元即新臺
幣玖佰元折算壹日，並應於刑之執行前，令入勞動場所強制工作
參年；扣案具有殺傷力之仿FN廠1910型半自動手槍製造之改造金
屬玩具手槍（槍枝管制編號：0000000000號）壹枝及如附表二所
示之物品均沒收。
    犯罪事實
一、乙○○明知未經許可，不得持有可發射子彈具有殺傷力之改
    造玩具手槍，竟仍於民國94年 3月間某日，在某停車場附近
    （地點不詳），拾得 1枝無人持有（棄置）、可發射子彈具
    有殺傷力之改造玩具手槍（含彈匣 1個，為仿FN廠1910型半
    自動手槍製造之金屬玩具手槍換裝土造金屬槍管改造而成；
    槍枝管制編號0000000000號）後，即起意加以持有，平日並
    置放於臺中縣太平市○○○路111之1號2樓之1住處或隨身加
    以攜帶。嗣於94年7月6日凌晨零時40分許，其正騎駛竊得之
    車牌號碼RS5- 363號輕型機車（詳如後述），行經臺中縣太
    平市○○路99巷17之 3號前時，適為員警發覺其所騎駛者為
    贓車，乃上前加以逮捕並欲開始附帶搜索時，其見持有手槍
    之犯行無法隱瞞，乃向員警坦承持有手槍之行為，而由員警
    在其隨身攜帶之背包內，扣得該可發射子彈具有殺傷力之改
    造玩具手槍 1枝。
二、乙○○另為取得代步之交通工具及因缺乏購買毒品與生活之
    資，竟基於意圖為自己不法之所有之概括犯意，自民國94年
    7月2日凌晨零時許起至94年11月26日上午10時50分許止（其
    於94年8月4日至24日間，雖曾因另案短暫在押，而無法行竊
    ，然未改其竊盜之概括犯意，於出所後，復繼續行竊），連
    續次，在臺中縣太平市○○路 ○段53巷17號前等臺中縣、
    市境內之不特定地點，單獨一人，或與友人天○○基於共同
    之概括犯意聯絡而共同實施之方式（於附表一編號８至及
    、之行為中），以自備之機車鑰匙、徒手、攜帶兇器、
    毀越門扇、牆垣或安全設備、侵入住宅等不同之行為情狀與
    實施方式，竊得如附表一所示之辰○○等人財物（詳如附表
    一所示；惟於附表一編號12.之行為中，尚未竊得財物），得
    手後，分別供己代步使用（交通工具部分）、自行或與天○○（變賣後）朋分花用，至無財物價值之證件等物，則加以
    丟棄。嗣分別於：(一)94年7月6日凌晨零時40分許，騎駛竊得
    之車牌號碼RS5- 363號輕型機車，行經臺中縣太平市○○路
    99巷17之 3號前時，為警發覺其所騎駛者為贓車，上前加以
    逮捕，並扣得該RS5-363號之輕型機車1輛（應已經警發還辰
    ○○）、其所拾得用以行竊該機車之鑰匙 1支（無法確認屬
    其所有，然亦無法遽認其此部分之行為，已構成侵占遺失物
    或其他離本人持有之物罪，並與本案具有牽連犯之裁判上一
    罪關係）及其所有預備用以於該RS5- 363號之機車汽油用罄
    後，竊取其他機車、剪斷大鎖使用之油壓剪 1支（另扣得其
    所有之家用鑰匙 5支）；(二)94年10月16日上午11時40分許，
    其正於臺中縣太平市○○路○段282巷38號宅內行竊時，適許
    阿葉自外返回發覺，乃立即大喊「有小偷！」並報警處理，
    乙○○雖自該處 3樓跳下欲行逃逸，仍因手、腳受傷為警連
    同附近居民合力逮捕，並分別自其身上褲袋及附近現場，扣
    得其竊得之許阿葉所有美金50元、人民幣 7元、新臺幣（下
    同）現金2,569元（均經發還許阿葉）、其騎往現場之BZW-7
    63號重型機車（於附表一編號5.時、地所竊得，經發還辛○○）、其所有用以行竊該機車之鑰匙 1支；(三)於附表一編號
    8.及12.之行為中，因在現場留下指紋，經警採集送請內政部
    警政署刑事警察局鑑定結果，分別與其右食指與左環指之指
    紋相符；(四)於95年1月17日、1月19日、2月7日、3月16日、3
    月31日，經警借提天○○與其出所，其與天○○坦承其餘部
    分之犯行（惟其否認附表一編號10.之犯行），而查獲。
三、案經臺中縣警察局霧峰分局、臺中市警察局第五分局、臺中
    縣警察局豐原分局分別報告臺灣臺中地方法院檢察署檢察官
    偵查起訴或移送併辦（各竊盜案被害人告訴情形詳如附表一
    所示）。
    理  由
壹、持有具有殺傷力之改造玩具手槍部分
一、訊據被告乙○○對於如犯罪事實欄一部分所載持有具有殺傷
    力之改造玩具手槍 1枝之事實，坦承不諱（見本院95年5月9
    日審判筆錄第11、16頁），核與證人即警員亥○○（臺中縣
    警察局霧峰分局偵查隊偵查佐）、戌○○（臺中縣警察局霧
    峰分局偵查隊小隊長）於本院審理中證述之：於94年7月6日
    查獲當時，自被告隨身攜帶之背包內，起獲系爭改造玩具手
    槍之情形相符；此外，復有臺中縣警察局霧峰分局94年7月6
    日搜索扣押筆錄、扣押物品目錄表各 1份、查獲現場與扣案
    物品相片10張附卷可稽（均附於臺中縣警察局霧峰分局0000
    000000號警詢卷內），並有該枝改造玩具手槍扣案可證。而
    該枝改造玩具手槍，經送請內政部警政署刑事警察局鑑定結
    果，認：「送鑑改造手槍壹枝（槍枝管制編號0000000000）
    ，認係由仿FN廠1910型半自動手槍製造之金屬玩具手槍，換
    裝土造金屬槍管改造而成之改造玩具手槍，機械性能良好，
    可擊發適用之子彈，認具殺傷力」等情，亦有該局94年 7月
    21日刑鑑字第0940108982號槍彈鑑定書 1份在卷足憑（見核
    退字第1927號卷第19頁以下），是核被告此部分之自白與事
    實相符，堪採為認定犯罪事實之證據。本部分事證明確，被
    告犯行堪以認定。
二、又被告乙○○雖稱：伊係於員警查獲系爭改造玩具手槍前，
    主動向員警供承背包內有槍云云，指定辯護人亦為被告辯護
    稱：被告之行為，應已符合自首之要件等語（見本院卷第55
    頁）。惟查，被告係因騎駛竊得之RS5- 363號贓車，於行經
    查獲地點時，為警發覺攔阻，而其於員警當場詢問時，亦坦
    承機車為其所竊取等情，業據其坦承不諱，並經證人亥○○
    、戌○○於本院審理中證述明確，是依查獲當時之情形觀之
    ，被告顯屬所謂之「準現行犯」（刑事訴訟法第88條第 3項
    第 2款），員警非但得依法加以逮捕，更得進一步對其身體
    、隨身攜帶之物件與所使用之交通工具等，為附帶搜索（刑
    事訴訟法第 130條參照）。而員警於當場，亦已欲對被告隨
    身攜帶之背包為附帶搜索，故而先行詢問被告背包內是否藏
    有其他（違禁）物品，而無論被告之回答若何，員警均會執
    行附帶搜索等情，亦據證人亥○○及戌○○證述明確。被告
    於無可逃避、持有手槍之犯行即將為警發覺之情形下，始坦
    承背包內確實置有「鐵仔」（按：即手槍） 1枝，其情形猶
    如犯罪嫌疑人面對持有搜索票、即將進行搜索之員警，主動
    交出其持有之毒品或槍、彈，實不能認屬自首一般。因之，
    被告所為之行為，尚不合於刑法第62條前段自首之要件，只
    能作為量刑時審酌之因素，合應敘明。
貳、連續竊盜部分
一、證據能力部分：
    證人天○○於95年1月20日檢察官訊問中之證述，業經具結
    （見偵字第2123號卷第19頁以下），尚無顯不可信之情形，
    應依刑事訴訟法第159條之1第2項之規定，具有證據能力。
    至其餘被告以外之人於審判外、警詢中之言詞與書面陳述，
    因被告乙○○均未爭執其證據能力，均依刑事訴訟法第159
    條之5第2項之規定，具有證據能力。
二、訊據被告乙○○固坦承有於附表一編號1.、6.至9.、11.至14.
    、16.至18.之時、地，單獨一人或與天○○共同為竊盜行為，
    惟矢口否認其餘部分（即附表一編號2.至5.、10.、15.）之竊
    盜犯行（見本院95年5月9日審判筆錄第18、19頁）。另關於
    承認部分之竊盜犯行，則辯稱：伊於附表一編號6.之行為中
    ，係利用被害人之窗戶未上鎖，直接爬窗進入，並未破壞窗
    戶；編號8.之行為中，係與天○○利用臺中市立老人醫療保
    健醫院社工室大門未上鎖，直接進入行竊；編號9.之行為中
    ，係直接以鑰匙開啟被害人之住處後門進入；編號11.之行為
    中，係由天○○翻爬被害人浴室之窗戶入內，並未破壞鐵窗
    ；編號13.之行為中，被害人住戶之窗戶鐵條本已損壞；編號
    14.之行為中，亦係與與天○○爬窗進入屋內；編號17.之行為
    中，係利用被害人住處大門未上鎖，直接進入屋內云云（見
    同前審判筆錄第17頁以下）。
三、經查：
  (一)被告乙○○於本院95年5月9日審判期日以前歷次之警詢、檢
    察官事務官詢問、檢察官訊問及本院行準備程序與審理中，
    對於有於附表一編號1.至9.及11.至18.所示之時、地，單獨一
    人或與天○○共同為竊盜犯行之事實，原均坦承不諱（見被
    告之歷次警詢筆錄及偵字第2123號卷第34、35頁檢察事務官
    詢問筆錄、核退字第1927號卷第8頁及偵字第16922號卷第13
    頁檢察官訊問筆錄、本院卷第54頁準備程序筆錄、第78頁審
    判筆錄），且於警詢、檢察事務官詢問或檢察官訊問中，就
    有關行竊之過程、所得財物或與天○○分贓之情形等，均供
    述甚明，核與證人即共犯天○○於警詢、檢察事務官詢問及
    檢察官訊問中證述之與其共同行竊之時間、地點、過程與分
    贓情形（見臺中縣警察局豐原分局第0000000000號與第0000
    000000號警詢卷、偵字第2123號卷第34、35頁檢察事務官詢
    問筆錄、聲字第 8號卷第27頁檢察官訊問筆錄），及證人子
    ○○、朱豐成、壬○○、辛○○、許阿葉、寅○○、甲○○
    、庚○○、申○○、丑○○、酉○○、丙○○、己○○、卯
    ○○（以上均為被害人）、未○○（編號8.臺中市立老人醫
    療保健醫院總務）、巳○○（編號14.午○○之姪女）分別於
    警詢中指、證述之（自身或臺中市立老人醫療保健醫院或午
    ○○）遭竊與財物損失情形，均大致相符。此外，復有臺中
    縣警察局霧峰分局94年7月6日搜索扣押筆錄、扣押物品目錄
    表各1份、查獲現場與扣案機車相片4張、RS5- 363號輕型機
    車之車輛車牌失竊作業─查獲車輛認可資料 1份（以上均附
    於臺中縣警察局霧峰分局第0000000000號警詢卷中）、被告
    帶同臺中市警察局第五分局員警前往竊盜現場及銷贓場所指
    認之相片15張（附於臺中市警察局第五分局第0000000000號
    警詢卷中）、臺中縣警察局霧峰分局94年10月16日搜索扣押
    筆錄、扣押物品目錄表各 1份、查獲現場與扣案物品相片12
    張、贓物認領保管2紙（具領人：辛○○、許阿葉）、BZW-7
    63號重型機車之車輛車牌失竊作業─查獲車輛認可資料 1份
    、車輛協尋（尋獲）電腦輸入單 1紙（以上均附於臺中縣警
    察局霧峰分局第0000000000號警詢卷中）、被告帶同臺中縣
    警察局豐原分局員警前往竊盜現場指認之相片 7張（附於臺
    中縣警察局豐原分局第0000000000號警詢卷中）、天○○帶
    同臺中縣警察局豐原分局員警前往竊盜現場指認之相片 9張
    （附於臺中縣警察局豐原分局第0000000000號警詢卷中）分
    別附卷可稽，並有該分別於94年7月6日及94年10月16日查獲
    之被告用以行竊RS5-363號輕型機車及BZW-763號重型機車使
    用之鑰匙各 1支扣案可證（另原扣案之RS5-363號輕型機車、
    BZW-763號重型機車、美金50元、人民幣 7元、新臺幣2,569
    元等物，均經警分別發還被害人辰○○、辛○○及許阿葉）
    。而被告於附表一編號8.及12.之行為中，曾於現場留下指紋
    ，經警採集送請內政部警政署刑事警察局鑑定結果，分別與
    其右食指與左環指之指紋相符等情，亦有內政部警政署刑事
    警察局94年11月25日刑紋字第0940178581號鑑驗書與所附鑑
    驗資料、指紋卡片（附於臺中市警察局第五分局第00000000
    00號警詢卷中）、臺中縣警察局豐原分局現場勘察報告、刑
    案現場相片、內政部警政署刑事警察局94年12月19日刑紋字
    第0940180624號鑑驗書及所附鑑驗資料、指紋卡片（附於臺
    中縣警察局豐原分局第0000000000號警詢卷中）等附卷可稽
    。是核被告上開於警詢、檢察官訊問、本院行準備程序及第
    一次審判期日中之自白，與事實相符，堪採為認定其犯罪事
    實之證據。其有為如附表一編號1.至9.及11.至18.之竊盜犯行
    ，應堪予認定。
  (二)再被告乙○○雖自警詢時起，即否認有與天○○共同為如附
    表一編號10.所示之犯行（見臺中縣警察局豐原分局第000000
    0000號警詢卷），並於本院最後審判期日即95年5月9日審判
    期日時，改口否認有為如附表一編號2.至5.及15.等 5件竊盜
    犯行，然查：
    1.就附表一編號10.之犯行部分，證人天○○於95年2月7日警
      詢中，即已證稱：「（你於何時至第一處位於臺中縣潭子
      鄉○○村○○路 ○段17巷22號竊取財物？當時是否有共犯
      ？）我於94年11月初下午16時許（正確時間我忘記了）進
      入行竊，當時我是與乙○○兩人共同行竊」、「我當時與
      乙○○騎乘機車至臺中縣潭子鄉○○村○○路 ○段17巷22
      號查知屋內無人，乙○○由屋後以鐵條將木門破壞，我就
      跟乙○○進入屋內行竊，我們二人竊得財物後就離去」等
      語（見臺中縣警察局豐原分局第0000000000號警詢卷），
      並於檢察官訊問時稱：「（警方借提出去筆錄有無照你意
      思記載？有」、「（警方有無刑求等不法？）沒有」等語
      （見聲字第 8號卷第27頁）。審諸證人天○○所供承之與
      被告乙○○共同實施之另外 8件竊盜犯行（即附表一編號
      8.、9.、11.至14.及16.、17.等 8件），均經被告坦承不諱，
      證人天○○當無獨就附表一編號10.之犯行，誣指被告亦為
      行為人之必要。且證人天○○上開警詢中之證述，係於經
      員警借提出所後，先帶同員警至竊盜案之現場指認，再返
      回警局接受警詢筆錄之製作（有該警詢筆錄之記載及警詢
      附之相片 9張附卷可稽），依警詢當時與案發之時間點，
      相隔僅約 3月，其又係先至現場指認後始接受警詢筆錄之
      製作等情觀之，其於警詢中之證述，原較無無錯誤之可能
      ；對照被告於本院95年5月9日審理中所為之其他辯解，經
      查均與事實不符（詳如後述），更足認證人天○○此部分
      之證述，較諸被告之空言否認，更為可信。此外，被害人
      林稚鈞之父，確於94年11月初，遭人以自臺中縣潭子鄉○○村○○路 ○段17巷22號住處後方木板門侵入之方式行竊
      ，而損失金戒指1枚（價值約1千餘元）等情，亦據證人林
      稚鈞於警詢中證述明確。是被告有與天○○共同實施此部
      分之竊盜犯行，亦堪予認定。
    2.另就如附表一編號2.至5.及15.等 5件竊盜犯行部分，按被
      告乙○○於警詢中，原即有明確、完整之自白（見臺中市
      警察局第五分局第0000000000號警詢卷），已如前述。其
      於本院最後審判期日時，雖改否否認，然亦僅稱：「是第
      五分局借提時，叫我承認的」云云（見本院95年5月9日審
      判筆錄第19頁），對於何以其亦願意配合承認？該警詢中
      之自白是否非出於其任意性之供述？等，則無任何一語提
      及。對照其於該次審判期日中所為之辯解，經查均非屬實
      ，而其於警詢中，另曾書立自白書 1紙（亦附於該警詢卷
      中），並曾親至竊盜案之現場及所指之銷贓場所指認等情
      （見該警詢卷附之相片15張），實足認其於審判中之否認
      之詞，係屬事後畏罪卸責之詞，自不足採信，亦不足以影
      響其於警詢中自白之可信性。
  (三)最後，被告乙○○雖就於附表一編號6.、8.、9.、11.、13.、
    14.、17.之行為中，侵入住宅之方式，所述與證人天○○或許
    阿葉、未○○、甲○○、庚○○、丑○○、巳○○、己○○
    等人不同，然審諸：(1)被告於本院最後審判期日中所為之陳
    述，既顯其多處避重就輕之處，可信度原較為低，而其所為
    之竊盜行為既多，於時間久隔，復未再度親臨現場指認之情
    形下，於本院審判中依憑被害人住處門牌號碼提示所為之記
    憶與供述，原較有錯誤之可能；(2)證人天○○於警詢與檢察
    官訊問中之陳述，距離行為之時間點較近，且其既與被告為
    共同正犯之關係，當無故為不利於其等陳述之理；(3)而許阿
    葉、未○○、甲○○、庚○○、丑○○、巳○○、己○○等
    人，或為被害人，或為被害人之姪女，對於其等（或午○○
    ）住處之門扇或其他安全設備有無遭人破壞？何處遭人破壞
    ？記憶自為深刻，陳述更無錯誤之理。是有關被告此部分否
    認以破壞門扇或安全設備之方式侵入住宅或建築物行竊之詞
    ，亦均不足採信，此部分當仍以證人天○○或許阿葉、未○○、甲○○、庚○○、丑○○、巳○○、己○○等人之證、
    指述為可採。
四、綜上所述，被告乙○○有為如附表一所示之18件竊盜犯行，
    事證明確，堪予認定。
參、論罪科刑：
一、被告乙○○如犯罪事實欄一部分所為，核係犯槍砲彈藥刀械
    管制條例第8條第4項之未經許可，持有可發射子彈具有殺傷
    力之改造玩具手槍罪。
二、至其如犯罪事實欄二部分附表一編號1.、5.所為，則係犯刑
    法第320條第1項之竊盜罪；編號2.、8.之行為，係犯刑法第
    306條第1項之無故侵入他人建築物罪與同法第321條第1項第
    2 款之毀壞門扇竊盜罪；編號3.、4.、11.、13.、15.之行為，
    係犯刑法第306條第 1項之無故侵入他人住宅罪與同法第321
    條第1項第2款之毀越安全設備竊盜罪（關於編號15.部分，另
    參照臺灣高等法院暨所屬法院72年度法律座談會第28號研討
    意見與司法院73廳刑一字第 603號研究意見之見解）；編號
    6.之行為，係犯刑法第321條第 1項第2款之毀越安全設備竊
    盜罪；編號7.之行為，係犯刑法第306條第1項之無故侵入他
    人住宅罪與同法第320條第1項之竊盜罪；編號9.、17.、18.之
    行為，係犯刑法第306條第1項之無故侵入他人住宅罪與同法
    第321條第 1項第2款之毀壞門扇竊盜罪；編號10.之行為，係
    犯刑法第321條第1項第2款、第3款之攜帶兇器毀壞門扇竊盜
    罪；編號12.之行為，係犯刑法第306條第1項之無故侵入他人
    住宅罪與同法第321條第 2項、第1項第2款、第3款之攜帶兇
    器毀壞門扇竊盜未遂罪；編號14.之行為，係犯刑法第 321條
    第1項第2款之逾越牆垣及安全設備竊盜罪；編號16.之行為，
    係犯刑法第321條第1項第2款、第3款之攜帶兇器毀壞門扇竊
    盜罪（被告與天○○於前開行為中所使用之鐵條、一字起子
    與螺絲起子雖未扣案，然依該等物品通常均屬金屬材質、質
    地堅硬並具有較為尖銳之一端，且被告與天○○實際上能持
    以破壞門扇等情觀之，自足以認足以對於人之生命、身體安
    全產生危害，得為兇器使用）。其所犯上開編號8.至14.及16.
    、17.之行為，與天○○均具有犯意之聯絡與行為之分擔，均
    為共同正犯。而其（與天○○）於編號2.、3.、4.、7.、8.
    、9.、11.、12.、13.、15.、17.、18.之行為中，所為侵入住宅或
    建築物之行為，與其（與天○○）於各該次行為中之竊盜既
    遂或未遂行為，具有方法與結果之關係，為牽連犯，均應從
    一重之各該次竊盜犯行加以處斷。又其先後多次所為之竊盜
    犯行，時間緊接、方法相同，又係觸犯基本構成要件相同之
    罪名，顯係基於概括犯意反覆為之，應依連續犯之規定，從
    其情節最重者即附表一編號16.之犯行，論以一共同連續攜帶
    兇器毀壞門扇竊盜罪，並依法加重其刑（按被告雖曾於94年
    8月4日至24日間，因施用毒品案短暫在押，惟依其於本件竊
    盜案第一次經查獲當時，本已坦承扣案之油壓剪，係欲用以
    於原竊得之機車汽油用罄後，供竊取其他機車剪斷大鎖使用
    ，而其於出所後，亦確實再犯有機車竊盜案，至其餘金錢財
    物部分，其原已供述係因犯有毒癮及缺錢花用，故而行竊，
    顯見其前後多次行竊之動機均屬一致，是其雖曾於上述期間
    短暫在押，然應認不影響於其連續竊盜之概括犯意。又被告
    雖曾於95年4月6日，因於其住處社區大樓停車場內，拾獲同
    社區住戶遺失之汽車鑰匙後，開啟汽車車門，而竊取車上財
    物，經本院於94年 8月31日為有罪判決之諭知，並於94年10
    月24日確定在案，然其此部分係因偶然之機會而臨時起意，
    業據其於本院準備程序中供承明確，復距離本件檢察官起訴
    之竊取被害人辰○○機車犯行，已達近 3個月之久，是尚難
    認本件檢察官起訴之被告竊盜犯行，為該案確定判決之既判
    力效力所及）。檢察官雖僅就附表一編號1.之犯行加以起訴
    ，惟其餘編號2.至18.之犯行部分（即移送併辦部分），既與
    業經起訴之部分，具有連續犯之裁判上一罪關係，原為起訴
    效力所及，本於審判不可分之原則，本院自應併予審理。
三、被告乙○○所犯上開未經許可持有可發射子彈具有殺傷力之
    改造玩具手槍及共同連續攜帶兇器毀壞門扇竊盜二罪，犯意
    各別，罪名不同，應予分論併罰。
四、爰審酌被告乙○○：(一)雖已坦承未經許可持有可發射子彈具
    有殺傷力之改造玩具手槍犯行，且其持有之改造玩具手槍數
    量僅 1枝，既未同時持有具有殺傷力之適用子彈，亦無任何
    證據顯示其曾持以犯罪，惟持有具有殺傷力之改造玩具手槍
    本身，即會對於社會安全與公共秩序生嚴重之潛在危害，所
    為自無法輕縱，而其雖於查獲當時配合員警取槍之態度良好
    ，然就該枝手槍之來源與取得時、地等，畢竟於偵、審過程
    中，供述前後不一，致無論檢察官或本院，均依其原先之供
    述，耗費相當之程序為無益證據之調查，此亦顯其並非完全
    自始據實供述之處；(二)而就其所為之竊盜犯行部分，其雖已
    坦承大部分之犯行，然亦有相當部分，係於最後審判期日始
    翻異前詞加以否認，即如承認之部分，就關於侵入住宅或建
    築物之實施方式，亦多有避重就輕之不實供述情形，而其年
    輕力壯，卻不思以正當途徑掙取財物，所為竊盜行為之次數
    既多，所得金錢財物價值亦不少，然於過程中，雖曾二次經
    警查獲，仍繼續實施竊盜犯行不輟，更顯其惡性難改，最重
    要者，其（與天○○）迭次以毀越門扇、牆垣或安全設備之
    方式侵入住宅竊盜，已使諸被害人之住居心理安全，受到嚴
    重威脅，其危害較諸其（與天○○）竊得之財物價值本身更
    劇，至其（與天○○）將竊得之不具有財物價值之證件等任
    意丟棄，勢必對於被害人造成相當程度之困擾，亦得想見；
    及(三)其犯罪之動機、目的、素行（曾因違反槍砲彈藥刀械管
    制條例，經判處有期徒刑1年2月確定，現仍於緩刑期間中，
    有其臺灣高等法院被告前案紀錄表在卷可按）、接受本院審
    判之態度尚稱良好、部分被害人之財物已經取回（詳如附表
    一所示）等一切情狀，予以分別量處如主文所示之刑，並就
    違反槍砲彈藥刀械管制條例所處罰金刑部分，諭知易服勞役
    之折算標準，及定其應執行之刑，以示懲儆。又被告既於短
    短數月之期間內，即實施多達18次之竊盜行為，且依該些竊
    盜行為實施之處所與情狀觀之，均非利用偶然之機會（如：
    被害人疏於注意財物之際）加以行竊，而其於此期間內，雖
    曾二次經查獲，然均未心生警惕，反仍繼續實施竊盜行為等
    情，均足認其確有犯罪之習慣，非對於其施以矯治之保安處
    分，無從根除其竊盜之惡習。本院因認有依竊盜犯贓物犯保
    安處分條例第 3條第1項第1款、第5條第1項前段之規定，於
    刑之執行前，令其入勞動場所強制工作之必要，且其期間為
    3年，爰併宣告如主文所示。
五、扣案之具有殺傷力之改造玩具手槍1枝（含彈匣1個；槍枝管
    制編號0000000000號，為仿FN廠1910型半自動手槍製造之金
    屬玩具手槍換裝土造金屬槍管改造而成），為違禁物，應依
    刑法第38條第1項第1款之規定，宣告沒收。另扣案如附表二
    所示之油壓剪1支與於94年10月16查獲扣案之鑰匙1支，前者
    ，為被告所有預備供行竊其他機車所用之物（詳如前述），
    業據其於警詢中供承甚明（見臺中縣警察局霧峰分局第0000
    000000號警詢卷，其於本院95年5月9日審判期日中，改口稱
    ：該支油壓剪並非伊所有云云，不足採信），後者，為其所
    有供行竊該BZW- 763號重型機車所用之物等情，亦據其自警
    詢時起即坦承不諱，均應依刑法第38條第1項第2款之規定宣
    告沒收。至另於94年7月6日查獲扣案之鑰匙6支，其中5支，
    雖為其所有，然為其家用之鑰匙，與其本案之犯行無關等情
    ，業據其於檢察官訊問中及本院審理中陳述甚詳，固不應宣
    告沒收，另1支，雖為其行竊該RS5-363號機車所用之物（其
    於本院審理中改口否認，不足採信），然為其所拾獲之情，
    亦據其於檢察官訊問中陳述甚明（見核退字第1927號卷第 8
    頁），既無從確認該鑰匙原為無主物，即無從認已經其以無
    主物先占之方式取得所有權，亦不應宣告沒收，附此敘明。
據上論斷，應依刑事訴訟法第299條第1項前段，槍砲彈藥刀械管
制條例第8條第 4項，刑法第11條前段、第28條、第56條、第321
條第1項第2款、第3款、第306條第1項、第55條、第51條第5款、
第42條第2項前段、第38條第1項第1款、第2款，竊盜犯贓物犯保
安處分條例第3條第1項第1款、第5條第 1項前段，罰金罰鍰提高
標準條例第1條前段、第2條，判決如主文。
本案經檢察官戊○到庭執行職務。
中    華    民    國    95    年    5     月    25    日
                臺灣臺中地方法院刑事第六庭
                    審判長法  官  簡 源 希
                          法  官  林 念 祖
                          法  官  鄧 敏 雄
上正本證明與原本無異
如不服本判決，應於送達後十日內向本院提出上訴狀（須附繕本
），上訴於臺灣高等法院臺中分院。
                          書記官  黃 士 益
中    華    民    國    95    年    7     月    26    日
附錄本案論罪科刑參考法條全文：
槍砲彈藥刀械管制條例第8條第1項、第4項
未經許可，製造、販賣或運輸鋼筆槍、瓦斯槍、麻醉槍、獵槍、
空氣槍或第 4條第1項第1款所定其他可發射金屬或子彈具有殺傷
力之各式槍砲者，處無期徒刑或5年以上有期徒刑，併科新臺幣1
千萬元以下罰金。
未經許可，持有、寄藏或意圖販賣而陳列第 1項所列槍枝者，處
3年以上10年以下有期徒刑，併科新臺幣700萬元以下罰金。
中華民國刑法第306條第1項
無故侵入他人住宅、建築物或附連圍繞之土地或船艦者，處 1年
以下有期徒刑、拘役或3百元以下罰金。
中華民國刑法第321條第1項第2款、第3款
犯竊盜罪而有左列情形之一者，處6月以上、5年以下有期徒刑：
二  毀越門扇、牆垣或其他安全設備而犯之者。
三  攜帶兇器而犯之者。
附表一、被告乙○○連續竊盜行為情形一覽表
┌──┬────┬────────┬───┬────────┬──────┬────┬────┬──────┐
│編號│行為時間│地            點│共  同│ 竊  盜  手  法 │竊 得 財 物 │ 被害人 │觸犯法條│備        註│
│    │        │                │行為人│                │            │        │        │            │
├──┼────┼────────┼───┼────────┼──────┼────┼────┼──────┤
│ 1. │94.7.2  │臺中縣太平市中山│  無  │以拾得之鑰匙 1支│RS5- 363號輕│辰○○  │320I    │1.94偵13663 │
│    │凌晨零時│路 3段53巷17號前│      │開啟機車電門    │型機車（已尋│        │        │  號起訴    │
│    │許      │                │      │                │獲）        │        │        │2.有提出告訴│
│    │        │                │      │                │            │        │        │3.鑰匙已扣案│
│    │        │                │      │                │            │        │        │            │
├──┼────┼────────┼───┼────────┼──────┼────┼────┼──────┤
│ 2. │94.9.5  │臺中市北屯區太原│  無  │以不明方式撬開門│現金新臺幣（│子○○  │306I    │1.95偵8985號│
│    │上午 7時│路 3段1141號「臺│      │鎖進入辦公室行竊│下同）2300元│        │321I(2)  │  併辦      │
│    │40分以前│中市立老人醫療保│      │                │、金戒指 1枚│        │        │2.侵入建築物│
│    │        │健醫院」 3樓「弘│      │                │（價值約3000│        │        │  部分業據告│
│    │        │道老人福利基金會│      │                │元）        │        │        │  訴        │
│    │        │」辦公室        │      │                │            │        │        │            │
├──┼────┼────────┼───┼────────┼──────┼────┼────┼──────┤
│ 3. │94.9.18 │臺中市北屯區和祥│  無  │以不明方式破壞後│存摺 1本、現│朱豐成及│306I    │1.95偵8985號│
│    │下午 3時│街205巷13號前   │      │窗進入屋內行竊  │金 8萬元    │其父親  │321I(2)  │  併辦      │
│    │40分許  │                │      │                │            │        │        │2.侵入住宅部│
│    │        │                │      │                │            │        │        │  分業據告訴│
├──┼────┼────────┼───┼────────┼──────┼────┼────┼──────┤
│ 4. │94.9.30 │臺中市北屯區軍福│  無  │以不明方式破壞後│金項鍊 1條（│壬○○  │306I    │1.95偵8985號│
│    │上午11時│15路380-1號     │      │窗進入屋內行竊  │價值 1萬元）│        │32I(2)   │  併辦      │
│    │許      │                │      │                │、12生肖套幣│        │        │2.侵入住宅部│
│    │        │                │      │                │1 套（價值10│        │        │  分業據告訴│
│    │        │                │      │                │萬元）      │        │        │            │
├──┼────┼────────┼───┼────────┼──────┼────┼────┼──────┤
│ 5. │94.10.16│臺中縣太平市中平│  無  │以自備之鑰匙 1支│BZW- 763號重│辛○○  │320I    │1.94偵16922 │
│    │上午 9時│路29巷 1號前    │      │開啟機車電門    │型機車（經發│        │        │  號併案    │
│    │許      │                │      │                │還被害人）  │        │        │2.撤回告訴不│
│    │        │                │      │                │            │        │        │  生效力    │
│    │        │                │      │                │            │        │        │3.鑰匙已扣案│
├──┼────┼────────┼───┼────────┼──────┼────┼────┼──────┤
│ 6. │94.10.16│臺中縣太平市中山│  無  │以不明方式破壞後│美金50元、人│許阿葉  │321(2)   │1.94偵16922 │
│    │上午11時│路1段282巷38號  │      │窗進入屋內行竊  │民幣 7元、現│        │        │  號併案    │
│    │許      │                │      │                │金2,569元（ │        │        │2.侵入住宅部│
│    │        │                │      │                │均經發還被害│        │        │  分未據告訴│
│    │        │                │      │                │人）        │        │        │            │
├──┼────┼────────┼───┼────────┼──────┼────┼────┼──────┤
│ 7. │94.10.27│臺中市北屯區北坑│  無  │以不明方式侵入屋│ASUS手機與MO│寅○○  │306I    │1.95偵8985號│
│    │下午 1時│巷20號          │      │內徒手行竊      │TOROLA手機各│        │320I    │  併辦      │
│    │15分許前│                │      │                │1 支（合計價│        │        │2.侵入住宅部│
│    │        │                │      │                │值約 1萬元）│        │        │  分業據告訴│
├──┼────┼────────┼───┼────────┼──────┼────┼────┼──────┤
│ 8. │94.10.31│臺中市北屯區太原│天○○│由乙○○以徒手之│現金2963元、│臺中市立│306I    │1.95偵8985號│
│    │上午 7時│路 3段1141號「臺│      │方式破壞社工室玻│卡拉OK 1組（│老人醫療│321(2)   │  併辦      │
│    │40分許前│中市立老人醫療保│      │璃門後，共同入內│價值約 2萬元│保健醫院│        │2.侵入建築物│
│    │        │健醫院」社工室  │      │行竊            │）          │        │        │  部分業據告│
│    │        │                │      │                │            │        │        │  訴        │
├──┼────┼────────┼───┼────────┼──────┼────┼────┼──────┤
│ 9. │94.10.31│臺中縣潭子鄉聚興│天○○│由乙○○以不明方│現金約 3萬元│甲○○  │306I    │1.95偵2123號│
│    │上午 9時│村潭興路 1段湳底│      │式破壞後門門鎖後│、金項鍊 9條│        │321I(2)  │  併辦      │
│    │許      │巷22號          │      │，共同入內行竊  │、金戒指 5枚│        │        │2.侵入住宅部│
│    │        │                │      │                │（被害人全部│        │        │  分業據告訴│
│    │        │                │      │                │損失約為 8萬│        │        │            │
│    │        │                │      │                │元）        │        │        │            │
├──┼────┼────────┼───┼────────┼──────┼────┼────┼──────┤
│ 10. │94.11 月│臺中縣潭子鄉潭興│天○○│由乙○○持客觀上│金戒指 1枚（│林稚鈞之│321I(2)、│1.95偵8424號│
│    │初某日下│路一段17巷22號  │      │足以對於人之生命│價值約 1千餘│父      │    (3)  │  併辦      │
│    │午 4時許│                │      │、身體安全產生危│元）        │        │        │2.侵入住宅部│
│    │        │                │      │害，足為兇器使用│            │        │        │  分未據告訴│
│    │        │                │      │之鐵條，破壞後面│            │        │        │3.鐵條未扣案│
│    │        │                │      │之木板門後，與蘇│            │        │        │            │
│    │        │                │      │靖傑共同進入屋內│            │        │        │            │
│    │        │                │      │行竊            │            │        │        │            │
├──┼────┼────────┼───┼────────┼──────┼────┼────┼──────┤
│ 11. │94.11.7 │臺中縣潭子鄉聚興│天○○│由乙○○以不明方│現金約1萬3千│庚○○  │306I    │1.95偵2123號│
│    │下午 3時│村潭興路 1段湳底│      │式破壞浴室鐵窗後│元、身分證、│        │321I(2)  │  併辦      │
│    │許      │巷20號          │      │，天○○先行爬入│健保卡、駕照│        │        │2.侵入住宅部│
│    │        │                │      │屋內並開啟後門讓│各 1張      │        │        │  分業據告訴│
│    │        │                │      │乙○○進入，而共│            │        │        │            │
│    │        │                │      │同行竊          │            │        │        │            │
├──┼────┼────────┼───┼────────┼──────┼────┼────┼──────┤
│ 12. │94.11.８│臺中縣豐原市朴子│天○○│乙○○與天○○各│無          │申○○  │306I    │1.95偵2123號│
│    │上午 9時│街91之1號       │      │持 1支在現場取得│            │        │321II、I│  併辦      │
│    │30 分許 │                │      │、在客觀上足以對│            │        │  (2)、(3)│2.一字起子均│
│    │        │                │      │於人之生命、身體│            │        │        │  未扣案    │
│    │        │                │      │安全產生危害、足│            │        │        │3.侵入住宅部│
│    │        │                │      │為兇器使用之一字│            │        │        │  分業據告訴│
│    │        │                │      │起子，破壞後門並│            │        │        │            │
│    │        │                │      │共同入內著手行竊│            │        │        │            │
│    │        │                │      │之際，即因被害人│            │        │        │            │
│    │        │                │      │發覺有聲響、出聲│            │        │        │            │
│    │        │                │      │詢問，而趕緊逃逸│            │        │        │            │
│    │        │                │      │離去            │            │        │        │            │
├──┼────┼────────┼───┼────────┼──────┼────┼────┼──────┤
│ 13. │94.11.8 │臺中縣后里鄉梅里│天○○│由乙○○與天○○│票據代收摺 1│丑○○  │306I    │1.95偵8424號│
│    │下午2時 │路13號          │      │共同以不明之方式│本、印章 5枚│        │321I(2)  │  併辦      │
│    │許      │                │      │破壞後窗鐵條後，│（經被害人自│        │        │2.侵入住宅部│
│    │        │                │      │由天○○爬進屋內│行尋獲）、現│        │        │  分業據告訴│
│    │        │                │      │開啟大門讓乙○○│金 250元、汽│        │        │            │
│    │        │                │      │進入，再共同行竊│車鑰匙1串   │        │        │            │
├──┼────┼────────┼───┼────────┼──────┼────┼────┼──────┤
│ 14. │94.11.8 │臺中縣后里鄉梅里│天○○│先共同翻牆進入住│現金 6千元、│午○○  │321I(2)  │1.95偵8424號│
│    │下午2時 │路17之3號       │      │宅附連圍繞之土地│金戒指 3枚（│        │        │  併辦      │
│    │30分許  │                │      │後，由乙○○自屋│價值約 5千元│        │        │2.侵入住宅部│
│    │        │                │      │後鐵窗縫隙爬入屋│）、金融卡 8│        │        │  分未據告訴│
│    │        │                │      │內行竊，天○○則│張、房屋與土│        │        │            │
│    │        │                │      │在外把風        │地權狀各 1張│        │        │            │
├──┼────┼────────┼───┼────────┼──────┼────┼────┼──────┤
│ 15. │94.11.10│臺中市北屯區子│  無  │以不明方式撬開陽│現金合計1萬7│酉○○  │306I    │1.95偵8985號│
│    │上午 6時│里子巷44之 8號│      │台門窗後，侵入屋│千5百元遭竊 │丁○○  │321I(2)  │  併辦      │
│    │35分許前│                │      │內行竊          │            │        │        │2.侵入住宅部│
│    │        │                │      │                │            │        │        │  分業據告訴│
├──┼────┼────────┼───┼────────┼──────┼────┼────┼──────┤
│ 16. │94.11.16│臺中縣潭子鄉新田│天○○│乙○○以現場拾得│現金2千餘元 │丙○○  │321I(2)、│1.95偵2123號│
│    │下午 3時│村豐興路 2段龍興│      │之客觀上足以對於│            │        │(3)      │  併辦      │
│    │許      │巷41號          │      │人之生命、身體安│            │        │        │2.侵入住宅部│
│    │        │                │      │全產生危害、足為│            │        │        │  分未據告訴│
│    │        │                │      │兇器使用之螺絲起│            │        │        │3.螺絲起子未│
│    │        │                │      │子 1支，撬開後鐵│            │        │        │  扣案      │
│    │        │                │      │門後，與天○○共│            │        │        │            │
│    │        │                │      │同進入行竊      │            │        │        │            │
├──┼────┼────────┼───┼────────┼──────┼────┼────┼──────┤
│ 17. │94.11.16│臺中縣潭子鄉新田│天○○│以不明方式破壞房│現金約 3萬元│己○○  │306I    │1.95偵2123號│
│    │下午 4時│村豐興路 2段龍興│      │門後，共同入內行│、珍珠項鍊 1│        │321I(2)  │  併辦      │
│    │許      │巷27號          │      │竊              │條、手錶 1支│        │        │2.侵入住宅部│
│    │        │                │      │                │（被害人全部│        │        │  分業據告訴│
│    │        │                │      │                │損失約為4萬8│        │        │            │
│    │        │                │      │                │千元）      │        │        │            │
├──┼────┼────────┼───┼────────┼──────┼────┼────┼──────┤
│ 18. │94.11.26│臺中市北屯區苧園│  無  │以不明方式撬開側│黃金項鍊 1條│卯○○  │306I    │1.95偵8985號│
│    │上午10時│巷37號          │      │門後，侵入屋內行│、手錶 1支、│        │321I(2)  │  併辦      │
│    │50分許前│                │      │竊              │隨身聽 1台、│        │        │2.侵入住宅部│
│    │        │                │      │                │現金1萬4千8 │        │        │  分業據告訴│
│    │        │                │      │                │百元        │        │        │            │
└──┴────┴────────┴───┴────────┴──────┴────┴────┴──────┘
附表二：應沒收之扣案物品
┌──┬─────────────┬────────────┐
│編號│  品        名 （數量）   │  扣    案    時   間   │
├──┼─────────────┼────────────┤
│ 1. │  油壓剪壹支              │  94. 7. 6              │
├──┼─────────────┼────────────┤
│ 2. │  鑰匙壹支                │  94.10.16              │
└──┴─────────────┴────────────┘


司法院資訊處製作；財團法人民間司法改革基金會備份。
